臺灣高等法院臺南分院刑事裁定　　　　　　　九十一年度交抗字第一一四號　　Ｃ
　　　抗　告　人
　　　即受處分人　甲　○　○
右抗告人因違反道路交通管理處罰條例案件，不服臺灣雲林地方法院九十一年度交聲
字第五七號裁定（中華民國九十一年七月二十九日），提起抗告，本院裁定如左：
      主      文
抗告駁回。
      理      由
一、原法院以(1)異議意旨略以：本件裁決認異議人駕駛ＳＧ–０五二一號自小貨車，
    於民國九十一年一月三日下午二時十二分，在雲林縣斗南鎮○○路與文安路交岔
    路口，行經有燈光號誌管制之交岔路口闖紅燈，且違反處罰條例之行為，拒絕接
    受稽查而逃逸等情。然案發當時異議人並未闖紅燈，且現場道路為三線車道，警
    方當時係在該道路外側車道攔檢車輛，異議人是走外線道，發現員警經過異議人
    車前到內側車道攔檢一部白色自小客車，並未指示異議人應將車輛停下接受檢查
    ，竟於事後遭警方認定異議人闖紅燈並拒絕接受稽查而逃逸，顯與事實不合，為
    此聲明異議等語。(2)按汽車駕駛人，行經有燈光號誌管制之交岔路口闖紅燈者，
    處新台幣一千八百元以上五千四百元以下罰鍰；汽車駕駛人，駕駛汽車有違反本
    條例之行為，經交通勤務警察或依法令執行交通稽查任務人員制止時，不聽制止
    或拒絕停車接受稽查而逃逸者，除按各該條規定處罰外，處新台幣三千元以上六
    千元以下罰鍰，道路交通管理處罰條例第五十三條及第六十條第一項分別定有明
    文。又依同條例第六十三條第一項第一、三款規定，汽車駕駛人有違反上開規定
    者，除依原條款處罰外，並各予記違規點數三點及一點。(3)經查：異議人確於上
    揭時地駕駛上開自小貨車闖紅燈，並經執行交通稽查之員警攔檢時，拒絕停車等
    情，業經証人即參與執行該勤務之警員林山景結証屬實，並証稱：當時有二部車
    闖紅燈，証人攔檢時，行中間車道之一部白色自小客車有停車，異議人卻拒不停
    車，並把車子往內線車道開，所以把異議人的車號記下舉發等語。雖異議人否認
    上開証詞之真正，然証人為執行勤務之警員，與異議人並無怨隙，當無故意誣陷
    之必要；且本件員警既能記下異議人之車牌號碼舉發，顯見當時執勤人員應有注
    意觀察執行勤務，應無誤認之情；再者，當時確有另一部白色自小客車違規闖紅
    燈之事實，亦有証人提供之舉發違反道路交通管理事件通知單一紙在卷可按，且
    經証人即該違規駕駛人林文龍到庭証述屬實；另異議人既自陳當時執勤員警自其
    車前經過，進入中間道攔一部白色自小客車取締，且因警員到異議人車前攔白色
    車，異議人才知道有白色車子等語。可見異議人所駕車輛與上開証人林文龍所駕
    違規車輛係同時或稍前通過該交岔路口，故証人林山景証稱當時有二部車同時闖
    紅燈乙節屬實。且証人等既在現場執行交通稽查勤務，又豈有只攔檢証人林文龍
    之違規車輛，而任異議人之車輛通過，不予攔檢之理，故異議人前揭所辯情節，
    難認屬實；上開執勤員警証稱異議人駕車在上開時地闖紅燈，並拒絕停車接受稽
    查而逃逸等情屬實。從而，原處分機關援引上開道路交通管理處罰條例規定，裁
    處受處分人罰鍰新臺幣五千七百元，並記違規點數四點，於法並無不合。本件異
    議為無理由，應予駁回。
二、抗告意旨略以：伊當時駕駛ＳＧ–０五二一號自小貨車，車速很慢，伊係在林文
    龍闖紅燈前之綠燈通過該路口，並無闖紅燈之事實云云。惟查：抗告人甲○○駕
    駛ＳＧ–０五二一號自小貨車，於九十一年一月三日下午二時十二分，在雲林縣
    斗南鎮○○路與文安路交岔路口，行經有燈光號誌管制之交岔路口闖紅燈，且違
    反處罰條例之行為，拒絕接受稽查而逃逸等情，有上開証人即參與執行該勤務之
    警員林山景與另一違規駕駛人林文龍到庭結証屬實，亦有証人林山景提供之舉發
    違反道路交通管理事件通知單一紙在卷可按。原裁定以本件抗告人於前述時地闖
    紅燈，並拒絕停車接受稽查而逃逸等情屬實。從而，原處分機關援引上開道路交
    通管理處罰條例規定，裁處受處分人罰鍰新臺幣五千七百元，並記違規點數四點
    ，核無不合，抗告人仍執前詞否認違規云云，求為撤銷原裁定為無理由，應予駁
    回。
三、爰依道路交通案件處理辦法第二十六條、刑事訴訟法第四百十二條，裁定如主文
    。
中    華    民    國      九十一      年      九      月    十九        日
                                  臺灣高等法院臺南分院刑事第二庭
                                      審判長法官  游    明    仁
                                            法官  陳    清    溪
                                            法官  蘇    重    信
右正本證明與原本無異。
不得再抗告。
                                      法院書記官  李    珍    鳳
中    華    民    國      九十一      年      九      月      二十三    日
